# 同一控制合并及重大资产重组问题

提问人：jinapai 时间：2019-10-22 06:30:13
陈版主，有问题想请教下，A、B公司系国资委下属全资子公司， 2019 年 5月，国资委将持有 B 公司股权无偿划转至A 公司，A 公司与B 公司能否视同同一控制合并？从金额上来说，B 公司划入 A 公司，已经达到重大资产重组标准，但相关准则是 “上市公司购买相关资产达到。。。”，请问陈版，对于上述无偿划转的操作，是否可认定为重大资产重组？是否有相关参考资料？

回答人：chenyiwei
1 、在同一国资委主导下，在该国资委管辖范围内的资产划转，对划入方而言构成企业合并的，应按同一控制下合并处理。
2 、是否构成重大资产重组属于证券监管口径的问题，请对照《上市公司重大资产重组管理办法》等适用的监管规定判断，如有疑问需咨询交易所或证监会。

提问人：cpamint 时间：2019-10-23 06:30:14
请问陈版主，国资委控股非全资企业之间构成企业合并，或者上市的央企（不属于一个集团公司）之间发生的企业合并，无法适用同一控制下企业合并吧？理由是？

回答人：chenyiwei
并不是。例如中国南车、北车的合并就是按同一控制下合并处理的。